# 购买的银行理财产品是否需要划分为交易性金融资产？

提问人：zhanglifa 时间：2015-03-31 11:56:25
A公司通过公司网银购买了银行推荐的理财产品，保本付息，并且随时可以赎回，这样的资金是否需要划分为交易性金融资产，产生的相关的利息收入，账面做财务费用-利息收入还是投资收益呢？请各位大侠发表意见

回答人：chenyiwei
理财产品投资，期限短于一年的，一般可列报为“其他流动资产”，所获取的收益计入投资收益。